ACORDAO-COMPLETO-2333600

ACÓRDÃO DE RELAÇÃO

ACÓRDÃO DE RELAÇÃO 1617/2019 ATA 4/2019 - PRIMEIRA CÂMARA

Acórdão 1617/2019-TCU-Primeira Câmara
VISTOS e relacionados estes autos de tomada de contas especial instaurada pela Superintendência Regional do Instituto Nacional de Colonização e Reforma Agrária em Belém/PA – SR-01/Incra, em desfavor do Sr. Antônio Raifson Fonseca e do Instituto de Desenvolvimento e Assistência Técnica da Amazônia – Idatam, em razão da não aprovação da prestação de contas do Convênio 43000/2006, celebrado para implantação de “Projeto de Recuperação e Conservação de Recursos Naturais”, 
Considerando que as irregularidades apontadas não são suficientes para configurar indício de dano a ser apurado, consoante adiante sintetizado;
Considerando que os recibos, inicialmente atribuídos ao presidente do Idatam, registraram, na realidade, o pagamento a outras pessoas físicas, atinentes a despesas de mão de obra para carregamento e entrega de mudas, previstas no plano de trabalho;
Considerando que as despesas com taxas bancárias, no montante de R$ 224,55, embora vedadas, decorreram do uso regular da conta corrente específica, o que não enseja imputação de débito, com exceção do valor R$ 35,70, relativo a pagamento de taxas por emissão de dois cheques sem fundo, cuja importância irrisória não justifica o prosseguimento da apuração;
Considerando que a não apresentação de cópia dos despachos licitatórios e dos atos de homologação das licitações, apesar de indevida, não importa, por si só, dano ao erário, inexistindo menção por parte do concedente de que houve superfaturamento na realização das despesas; e
Considerando os pareceres uniformes da unidade técnica e do MP/TCU pelo arquivamento dos autos, diante da ausência da situação que teria dado origem ao dano ou indício de dano a ser apurado, requisito previsto no art. 5º, parágrafo único, inciso II, da IN/TCU 71/2012;
ACORDAM os Ministros do Tribunal de Contas da União, reunidos em Sessão da Primeira Câmara, por unanimidade, em:
a) arquivar o presente processo de tomada de contas especial, sem julgamento do mérito, ante a ausência de pressupostos de constituição e de desenvolvimento válido e regular do processo, com fundamento nos arts. 169, inciso VI, e 212 do RI/TCU; e
b) dar ciência deste acórdão à Superintendência Regional do Instituto Nacional de Colonização e Reforma Agrária em Belém/PA – SR-01/Incra e ao Instituto de Desenvolvimento e Assistência Técnica da Amazônia – Idatam.
1. Processo TC-Processo 015.918/2017-3 (TOMADA DE CONTAS ESPECIAL) 
	1.1. Responsáveis: Antônio Raifson Fonseca (CPF XXX.280.572-XX) e Instituto de Desenvolvimento e Assistência Técnica da Amazônia – Idatam (CNPJ 06.339.616/0001-78) .
	1.2. Órgão/Entidade/Unidade: Instituto de Desenvolvimento e Assistência Técnica da Amazônia – Idatam.
	1.3. Relator: Ministro-Substituto Augusto Sherman Cavalcanti.
	1.4. Representante do Ministério Público: Procurador Júlio Marcelo de Oliveira.
	1.5. Unidade Técnica: Secretaria de Controle Externo de Tomada de Contas Especial (SECEX/TCE) .
	1.6. Representação legal: não há.
	1.7. Determinações/Recomendações/Orientações: não há.

Primeira Câmara

Instituto de Desenvolvimento e Assistência Técnica da Amazônia - Idatam.

Antônio Raifson Fonseca (CPF XXX.280.572-XX) e Instituto de Desenvolvimento e Assistência Técnica da Amazônia - Idatam (CNPJ 06.339.616/0001-78).

AUGUSTO SHERMAN

não há.

Procurador Júlio Marcelo de Oliveira.

TOMADA DE CONTAS ESPECIAL (TCE)

Secretaria de Controle Externo de Tomada de Contas Especial (SECEX/TCE).